宣示判決筆錄
原      告  王和德  
被      告  陳記森  

上列被告因詐欺等案件（110 年度金訴字第713 號），經原告提
起請求損害賠償之附帶民事訴訟（110 年度附民字第906 號），
經本院刑事庭裁定移送前來，由本院以110 年度中小字第4086號
損害賠償事件受理，於中華民國110 年12月24日上午10時20分整
在臺灣臺中地方法院臺中簡易庭宣示判決，出席職員如下：
    法      官  林筱涵
    書  記  官  張峻偉
朗讀案由。
法官朗讀主文宣示判決如下：
    主      文
被告應給付原告新臺幣壹萬捌仟元，及自民國一一○年九月十七
日起至清償日止，按週年利率百分之五計算之利息。
本判決得假執行。
    事實及理由之要領
一、原告主張：被告於民國109 年7 、8 月間，參與真實姓名年
    籍不詳、暱稱「小胖」等人所組織具有持續性及牟利性之結
    構性詐欺集團，並與小胖及所屬集團成員意圖為自己不法所
    有，共同基於三人以上共同犯詐欺取財及洗錢之犯意聯絡，
    對附表編號1 所示之訴外人黃棨業施以附表編號1 所示詐術
    ，訴外人黃棨業因而陷於錯誤，將附表編號1 所示之存簿及
    金融卡放置於附表編號1 所示之指定地點，被告再於109年1
    1月24日23 時4 分許，依小胖指示取走附表編號1 所示之存
    簿及金融卡，並放置在指定地點，被告則取得報酬新臺幣（
    下同）2,000元。前開存簿及金融卡經其他成員拿取後，集
    團內不詳成員再於如附表編號2 所示時間，對如附表編號2 
    所示原告施以如附表編號2 所示詐術，原告因而陷於錯誤，
    陸續於如附表編號2 所示時間匯款至訴外人黃棨業上開帳戶
    ，經不詳成員持金融卡提領一空，而掩飾、隱匿前揭詐欺犯
    罪所得之來源及去向。又被告前開犯刑法第339 條之4 第1 
    項第2 款之罪之行為，業經本院以110 年度金訴字第713 號
    刑事判決判處有期徒刑1 年3 月在案，被告自應對原告負侵
    權行為損害賠償責任。為此，爰依侵權行為之法律關係提起
    本件訴訟，並聲明：被告應給付原告18,000元，及自刑事附
    帶民事訴訟起訴狀繕本送達翌日起至清償日止，按週年利率
    5 ％計算之利息。
二、上開原告主張之事實，業經本院依職權調取本院110 年度金
    訴字第713 號刑事卷宗核閱屬實。被告已於相當時期受合法
    之通知，而於言詞辯論期日不到場，亦未提出準備書狀爭執
    ，依民事訴訟法第436 條第2 項適用第280 條第3 項準用第
    1項規定，視同自認，堪信原告所陳上情為真正，本院即採
    為判決之基礎。
三、按因故意或過失，不法侵害他人之權利者，負損害賠償責任
    。故意以背於善良風俗之方法加損害於他人者亦同；數人共
    同不法侵害他人之權利者，連帶負損害賠償責任；不能知其
    中孰為加害人者，亦同。造意人及幫助人，視為共同行為人
    ，民法第184 條第1 項、第185 條分別定有明文。又數人共
    同為侵權行為加損害於他人，各有賠償其損害全部之責任（
    最高法院19年上字第1202號民事裁判意旨可資參照）。經查
    ，被告與不詳詐騙集團成員共同以上開方式向原告詐取財物
    ，致原告受有18,000元之損害，已如前述，揆諸前開規定，
    被告與該不詳詐騙集團成員應構成共同侵權行為，自應就原
    告所受損害負連帶賠償責任無疑。
四、從而，原告本於侵權行為之法律關係，請求被告給付原告18
    ,000 元，及自刑事附帶民事訴訟起訴狀繕本送達翌日即110
    年9 月17日起（見附民卷第5 頁）至清償日止，按週年利率
    5 ％計算之利息，為有理由，應予准許。
五、原告提起本件刑事附帶民事訴訟，而由本院刑事庭依刑事訴
    訟法第504 條第1 項規定，裁定移送前來，依同條第2 項規
    定免繳納裁判費，且於本院審理期間，亦未滋生其他訴訟必
    要費用，茲參酌臺灣高等法院暨所屬法院95年度法律座談會
    意旨，自無庸為訴訟費用負擔之諭知，併予敘明。
六、假執行宣告之依據：民事訴訟法第389 條第1 項第3 款。
中　　華　　民　　國　　110 　年　　12　　月　　24　　日
                  臺灣臺中地方法院臺中簡易庭
                                  法  官  林筱涵
                                  書記官  張峻偉
以上正本證明與原本無異。
中　　華　　民　　國　　110 　年　　12　　月　　24　　日
                                  書記官  張峻偉 　
附表：
編號 被害人 施用詐術 被害人交付財物之時間、地點／被害人匯款之時間、金額（新臺幣） 證據 1 黃棨業 於109年11月18日前，在臉書刊登虛偽借款廣告，嗣於109年11月18日起，利用通訊軟體與黃棨業（所涉幫助詐欺取財罪嫌，業經臺灣南投地方檢察署檢察官為不起訴處分確定）接洽，佯稱可貸款予黃棨業，惟須測試帳戶云云。 於109年11月24日20時38分許，黃棨業依指示將其於中華郵政股份有限公司所申設帳號00000000000000號帳戶之存簿及金融卡，放置在臺中市○區○○街00號臺中轉運站內智慧型寄物櫃。 黃棨業與詐欺集團成員之LINE對話紀錄截圖3張、寄物收據影本1紙、內政部警政署反詐騙諮詢專線紀錄表、南投縣政府警察局竹山分局竹山派出所受理刑事案件報案三聯單各1份（偵卷第61、63、65 頁） 2 王和德 於109年11月22日前，在網路刊登虛偽借款廣告，嗣與王和德接洽後，佯稱須給付強制公文費云云。 於109年11月25日10時44分許，匯款1萬8,000元至黃棨業上開帳戶。 郵局無摺存款收執聯1紙、金融機構聯防機制通報單、桃園市政府警察局桃園分局景福派出所受理詐騙帳戶通報警示簡便格式表、受理刑事案件報案三聯單各1份、王和德與詐欺集團成員之LINE對話紀錄及通話紀錄截圖17張（偵卷第141、143至159、161、163、169頁）